

CONTACTO

TELÉFONO: 0967675784

SITIO WEB:

https://github.com/AnthonyTriguero

CORREO ELECTRÓNICO: anthony.2108@hotmail.com aatriquero@est.itsqq.edu.ec

SOBRE MI

Mi objetivo principal es poder integrarme a una empresa o institución para así llegar a crecer profesionalmente como cada experiencia laboral y poder obtener conocimientos y desarrollo personal. Soy una persona responsable, puntual, proactiva que trabaja en equipo.

Lenguajes de programación

- Python
- -Android
- -react
- -Nodejs
- -Django framework web

Bases de datos

- MySQL
- -MariaDB
- -PostgreSQL

ANTHONY TRIGUERO ALVARADO

CI: 0928902519

Edad: 23

Nacionalidad: ecuatoriana Lugar de residencia: Guayaquil

Dirección: Colinas de la Martha de Roldós Mz 383 SL15

EXPERIENCIA LABORAL

Programador en Instituto tecnológico superior Guayaquil

Dic2019 - May 2021

Programador de un sistema académico para la Unidad Educativa Jaime Roldós Aguilera a cargo del Instituto tecnológico superior Guayaquil, fui responsable de los módulos de:

- matriculación
- admisión,
- configuración,
- reportes

Promotor en ventas Bussines&Services

Ene 2019 - May 2019

Promotor en ventas de teléfonos y planes telefónicos

Auxiliar Administrativo Training en Multiquip S.A

Marzo 2017 - abril 2017

Ingreso de facturas al sistema y procesamiento de documentos

EDUCACIÓN

Instituto tecnológico superior Guayaquil (En curso)

Ene 2019 - 2022

Tecnólogo en desarrollo de software en Instituto tecnológico superior Guayaquil

Curso de fundamentos de Python

Python avanzado

Colegio fiscal mixto "Martha Bucaram de Roldós"

2015 - 2018

Bachiller Técnico – De Servicios Administración de Sistemas

IDIOMAS

ingles

B1.2

Referencias

Ing. Richard Tigrero Cell: 0989007630

José Huacon Cell: 0983692378

Erick Junco Cell: 0998495325